Inventaris van het archief van de Gezondheidsorganisatie TNO, 1948-1980
Nationaal Archief, Den Haag
- WERKZAAMHEDEN, ONDERZOEK., 05
  - XH 055.5 jaarverslagen Primatencentrum; Radiobiologisch Instituut, 414
  - XH 055.5 jaarverslagen Radioactief jodium, 578
  - XH 055.5 jaarverslagen Radiobiologische Afdeling., 574
  - XH 055.5 jaarverslagen Radiobiologisch Instituut, 1963; 414
  - XH 055.5 jaarverslagen Radiobiologisch Instituut, 1964-oktober 1970; 415
  - XH 058.1 Algemeen, 505
  - XH 058.2, 415
  - XH 058.2 76-1, 415
  - XH 058.2 76-1; 76-3, 550
  - XH 058.2 76-4; 76-6, 551
  - XH 058.2 76-7, 415
  - XH 058.2 76-8, 551
  - XH 058.2 77-1;77-3;77-4;77-5;77-6, 416
  - XH 058.2 77-11;77-12;78-1;79-3, 418
  - XH 058.2 77-7;77-8;77-9;77-10, 417
  - XH 058.2 Go 751-6-08, 544
  - XH 058.2 Go 751-61; 751-68; 752-6, 544
  - XH 058.6 Inlichtingen en adviezen aan derden., 536
  - XH 058.6 Inlichtingen en adviezen aan derden, 1951-1954; 141
  - XH 058.6 Inlichtingen en adviezen aan derden, 1955-1961; 142
  - XH 058.6 Inlichtingen en adviezen aan derden, 1964-1969; 418
  - XH 058.6 Inlichtingen en adviezen aan derden. Oosterholt, 1970-1980; 419
  - XH 058.6 Inlichtingen en adviezen aan derden. Autopsie, 595
  - XH 058.6 Inlichtingen en adviezen aan derden. Bloedcholesterol, 595
  - XH 058.6 Inlichtingen en adviezen aan derden. Coccidosis, 587
  - XH 058.6 Inlichtingen en adviezen aan derden. Dekens sterilisatie, 587
  - XH 058.6 Inlichtingen en adviezen aan derden. GUO, 429
  - XH 058.6 Inlichtingen en adviezen aan derden. IAEA, 563
  - XH 058.6 Inlichtingen en adviezen aan derden. Navigatie, 587
  - XH 058.6 Inlichtingen en adviezen aan derden. Paranormale geneeskunde, 595
  - XH 058.6 Inlichtingen en adviezen aan derden. Wetenschapsbeleid, 587
  - XH Inlichtingen en adviezen aan derden. 058.66 Gezondheidsraad, morbiditeit, 578
- TENTOONSTELLINGEN EN MANIFESTATIES, 06/07
  - XH 06 Tentoonstellingen., 143
  - XH 06.8 Prijzen., 419
  - XH 07 Ontvangsten, manifestaties., 419
  - XH 07.44 1964, 579
- PERSONEEL, 08.
  - XH 08 Arbeidsvoorwaarden, 556
  - XH 08.2-XH 08.8 Arbeidsvoorwaarden, 143
  - XH 08.331.793 Uitwisselingen en detacheringen., 420
  - XH 081 Arbeidsvoorwaarden, 427
  - XH 081 Arbeidsvoorwaarden, 568
  - XH 082.1 Eisen van bekwaamheid, beoordeling., 420
  - XH 082.33 Sollicitaties., 420
  - XH 083.534 Overwerk. Radiobiologisch Instituut, 420
  - XH 083.536 Ziekteverzuim., 420
  - XH 083.537 Verlof, vakantie., 568
  - XH 083.8 Ambtsgeheim., 420
  - XH 084.93 Tijdelijk personeel, uitzendkrachten., 589
  - XH 087.3 Personeelsplanning., 420
  - XH 087.41 Bezoldiging., 420
  - XH 087.412 Inhouding van loon., 420
  - XH 087.42 Toelagen en vergoedingen., 488
  - XH 087.422 Declaraties., 457
  - XH 087.43 Pensioen en bijstand., 421
  - XH 087.431 Pensioenen., 421
  - XH 087.431 Pensioenen., 454
  - XH 087.436 Financiële ondersteuning, voorschot., 421
  - XH 087.443.2 WAO., 559
  - XH 087.444 WerkloosheiAansprakelijkheidsverzekering., 421
  - XH 087.56, 568
  - XH 088.2 Gezondheidscontrole, 421
  - XH 088.23 Veiligheidsmaatregelen, 421
  - XH 088.33 Bemiddeling voor woonruimte, 422
  - XH 088.36 Maatschappelijk werkster, 422
  - XH 088.5 Personeelsvereniging, 422
  - XH 088.66 Studiereizen naar het buitenland, 1975-1977; 457
  - XH 088.66 Studiereizen naar het buitenland Algemeen. Reisverslagen., 422
  - XH 088.66 Studiereizen naar het buitenland Reisverslagen, 1968-1972; 423
  - XH 088.66 Studiereizen naar het buitenland Reisverslagen, 1973-1980; 424
  - XH 088.8 Vakverenigingen, dienstcommissie. GO, 589
  - XH 088.8 Vakverenigingen, dienstcommissie. Nederlands Instituut voor Praeventieve Geneeskunde, 1970-1973; 424
  - XH 088.8 Overlegorganen GO, 425
  - XH 088.8 Overlegorganen GOR-GO, 425
  - XH 088.8 Overlegorganen PRGO, 454
  - XH 089.7 Gratificaties en ereblijken., 426
  - XH 09 Varia, 426
  - XH 09 Varia, 493
  - XH 09(083) Naamlijsten., 426
  - XH 091.5 Herdenkingen en jubilea., 426
- NIET GEKLASSEERDE DOSSIERS
  - Alfabetische opgave van niet geklasseerde dossiers, 601-613
    - Arterosclerose algemeen: Dr. Kagan, Haanen en Hommer, 602
    - Begeleidingscommissie asbestexpositie, 609
    - Bevolking en volksgezondheid, 602
    - Calciumstofwisseling bejaarden, 603
    - Cara genezing in mergelgrotten, 602
    - Cara: dr. G.J. Huet, 602
    - Cariespreventie door fluoride, 610
    - Chromosomenonderzoek: dr. Leeksma, 602
    - Commissie arterosclerose, 607
    - Commissie bioklimatologie, 613
    - Commissie caries, 604
    - Commissie diabetes, 606
    - Commissie endocrinologie, begrotingen, 609
    - Commissie endocrinologisch onderzoek, 603
    - Commissie ergonomie, belastbaarheid, 606
    - Commissie experimenteel period. geneesk. onderzoek, 609
    - Commissie gerontologie, 605
    - Commissie klinisch geneesmiddelenonderzoek, 608
    - Commissie kunststoffen, 606
    - Commissie ongevallenpreventie, 607
    - Commissie radiologie, 607
    - Commissie schimmelziekten, 606
    - Commissie tuberculose, 604
    - Commissie van asbest en minerale vezels, 601
    - Commissie virusziekten, 608
    - Desinfectie textiel in operatiekamers, 603
    - Diabetes en arbeid, 610
    - Drinkwater, 602
    - Epidemologie van polio in Nederland, 1959, 610
    - Formulieren aanmelding van onderzoek, 613
    - Genetische onderzoekingen: Sobels, 602
    - Gerontologie: Ottolander, 603
    - Hepatitis, 602
    - Homeopatie: J.A. Heckman, 602
    - Immunigammaglobine, 609
    - Immunigammaglobine, 610
    - Krop-onderzoek, 612
    - Longkanker, 602
    - Losse aantekeningen prof, Tesch, 601
    - Ms: "De gezondheid en de voortschrijdende ouderdom"., 601
    - Ms: "Onderzoek naar een bloeddrukmeter", 1954, 601
    - Ozon, 602
    - Papieren handdoeken, 602
    - Perinatale sterfte, 611
    - Radiobiologische afdeling, rapporten., 613
    - Steriliseren operatielampje, 602
    - Toiletpapier, 602
    - Toxoplasmose in Nederland, 610
    - Vloerbedekking, 602
    - Waarneming medische gegevens, 610
  - Getekende notulen van vergaderingen van het hoofdbestuur en het dagelijks bestuur., 656-658
    - 1950-1955, 656
    - 1956-1959, 657
    - 1960-1964, 658
- ARCHIEF VAN DE HOOFDGROEP GEZONDHEID T.N.O. 1980-1983.
  Dit gedeelte is in volgorde van de code aangetroffen; het is dus niet in de alternatieve beschrijving verwerkt.
  - XH 01 XH 011.6 XH 012.5 Algemeen, Medisch Fysisch Instituut. XH 012.7 XH 013.3, 614
    Openbaarheid beperkt tot 01-01-2034
  - XH 036(492*1300) XH 036(492*2280) Alg; L.Kl. XH 036(492*2280)L.Kl.: Terreincommissie: zie doos 668 XH 036(492*2300) XH 036(492*2300)Gaubius Zie doos 668., 615
  - XH 036(492*2500) XH 036(492*2600) Z XH 036(492*2740) Zie doos 668. XH 036(492*3500) Ca XH 036(492*3710) XH 036(492*6451) XH 036:351.77 Zie doos 668 XH 043.6.02, 616
  - XH 043.6.053 PARGO; CARA; Centraal Proefdieren Bedrijf Algemeen; Centraal Proefdieren Bedrijf-adviesgroep Beheer; Centraal Proefdieren Bedrijf diversen; Gaubius., 617
  - XH 043.6.053 IMG; IvEG; "Kern"; MBL; Nederlands Instituut voor Praeventieve Geneeskunde; Pr.C., 618
  - XH 043.6.053 Ra.D; RBI; Tand- en Mondziekten; Tuberculine-onderzoek; Werkgroep klinische neurofysiologie. XH 045.9., 619
  - XH 046.007 XH 046.11 Zie doos 668. XH 046:615.815.3 XH 046:651.5 XH 046:651.7 XH 046:658.7 XH 046.725.51 XH 046.2 XH 046.14 XH 046.18 XH 046.24, 620
  - XH 047.32 XH 047.4:336.2:027.8 XH 047.4:347.919.3 XH 047.4:368.11 XH 047.4:368.86 XH 047.4:657.474.5 XH 047.4:658.152 XH 047.4:658.152 Centraal Proefdieren Bedrijf; Gaubius; NEG; IMG; Medisch Fysisch Instituut., 621
  - XH 047.4:658.152 MBL; Nederlands Instituut voor Praeventieve Geneeskunde; Pr.C.; Ra.D.; RBI. XH 047.4:658.155.4 XH 047.4:658.16 XH 047.4:658.843 XH 047.42 "1980", 622
  - XH 047.42, "1980-1981"; 623
    Openbaarheid beperkt tot 01-01-2032
  - XH 047.42, "1982-1983"; 624
  - XH 047.42 XH 047.44 Centraal Proefdieren Bedrijf; Gaubius, "1983-1985"; 625
    Openbaarheid beperkt tot 01-01-2036
  - XH 047.44 IMG; IvEG; MBL; Medisch Fysisch Instituut; Nederlands Instituut voor Praeventieve Geneeskunde; Primatencentrum., 626
  - XH 047.44 RBI; Ra.D. XH 047.56 XH 047.6 Algemeen; Fungo; Gaubius, 627
  - XH 047.6 Medisch Fysisch Instituut; SoZa: PRC-FUNGO; RBI; Stim XH 047.84 Algemeen; "Beleidsruimtë., 628
  - XH 047.84 "Beleidsruimtë., 629
  - XH 047.84 Gaubius; MBI; Ra D. XH 048.26 Algemeen; IMG; "Innovatië; "TNO-contact"; Proefschriften. XH 048.6 XH 048.6(088.4) Algemeen; Medisch Fysisch Instituut-AIRCO; AKZO; Biogen; Croon; EEG-algemeen., 630
  - XH 048.6(088.4) EEG; EGKS; Euratom; Gist Brocades; LERS; Philips; Praeventiefonds; STORA; Tradimex., 631
  - XH 048.6 HGO-FUNGO., 632-634
    - Deel 1, 632
    - Deel 2, 633
    - Deel 3, 634
  - XH 048.6 Pr.C.; Research-participatiesysteem; RIV; RU Leiden; RIV; RU Leiden; RU Utrecht-Centraal Proefdieren Bedrijf; Ministerie v. Volksgezondheid en Milieuhygiëne., 635
  - XH 048.64 Algemeen; SWOL XH 048.643 Humanisering van de arbeid; Toxicologie XH 048.66 Federatie voor epilepsiebestrijding, 636
  - XH 048.66 FUNGO; NVAB; CWO; NVvD XH 049.2 Arbeidshygiëne; Dierproeven; Dierproeven en proefdistributie; Landeljk Epilepsieonderzoek., 637
  - XH 049.2 Asbest en andere minerale vezels., 668
  - XH 049.2 Medische mycologie; Miljeuaspecten; Proefdierenvoorziening; Proefpersoons arterenfotografie; Revalidatie; WNR; Algemene voorzieningen gehandicapten XH 05.006.83, 638
  - XH 05.061.3 XH 05:343.53 XH 05:347.78 XH 05:378.3 XH 05:57.084 XH 05:574.608 XH 05:577.1 XH 05:577.3, 639
  - XH 05:591.084 XH 05:591.084:615.9 XH 05:599.8 XH 05:608.3 Medisch Fysisch Instituut XH 05:613 Medisch Fysisch Instituut; Audiomatie; Bedrijf en Gezondheid; Beroepsanamnese en gezondheid; Commissie voor Arbeidskundig Onderzoek., 640
  - XH 05:613.6 Commissie voor Arbeidskundig Onderzoek; Dierverzorging en allergie; D.G.S.; Lawaai-invloeden; Trillingen op de arbeidsplaats; Werkgroep arbeidshygiëne., 641
  - XH 05:615.37 Algemeen; Algerije; Burundi; Comoren; BRD; Egypte; Ethiopië; Haïti; Ierland; India; Indonesië; Israël; Joegoslavië., 642
  - XH 05:615.37 Mozambique; Nederland; Peru; Polen; Saoedi-Arabië; Spanje; Tanzanië; T.S.R.U.; W.O. XH 05:615.37 R.I.V., zie doos 669. XH 05:615.851.3 XH 05:615.9:628.5, zie doos 669. XH 05:616.006.6 XH 05:616-022.828.8 XH 05:616+073.753:612.071, 643
  - XH 05:616-089.843-073.75 XH 05:616.1 XH 05:616.248-036 XH 05:616.248-036 Waterweg-Noord XH 05:616.314 XH 05:616.314-085:615.47, 644
  - XH 05:616.34:615.28 XH 05:616.831 XH 05:616.831-009.22 XH 05:621.385.833 XH 05:628, 645
  - XH 05:677.51 XH 051 Algemeen; Centraal Proefdieren Bedrijf; Gaubius; IvEG; IMG; MBL; Nederlands Instituut voor Praeventieve Geneeskunde; Pr.C.; RBI., 646
  - XH 053 XH 055 XH 055-001.8 XH 055.5 "1981-1982, 647
  - XH 058.1 Algemeen; Biol. Motoring XH 058.2 XH 058.2 77.1 XH 058.2 Commissie Landelijk Epilepsie Onderzoek, 648
  - XH 058.2 Commissie Landelijk Epilepsie Onderzoek A-16; A-33; A-34; A-37., 649
  - XH 058.2 Commissie Landelijk Epilepsie Onderzoek A-37; A-38; A-39., 650
  - XH 058.2 Commissie Landelijk Epilepsie Onderzoek A-40; A-41; A-42; A-43; A-44, 651
  - XH 058.2 Commissie Landelijk Epilepsie Onderzoek A-45; A-46. XH 068 Prijs Artois Ballet-Latour XH 076 XH 077 XH 08.061.237 XH 08.331.57, 652
  - XH 08.65:012.126 XH 081.716 XH 081.74 XH 081.74 GOR-GO; Ondernemingsraad Centraal Proefdieren Bedrijf; Gaubius; IMG; Medisch Fysisch Instituut., 653
  - XH 081.74 Nederlands Instituut voor Praeventieve Geneeskunde; REP-Go XH 082.1 XH 082.38 XH 082.58 XH 083.53:331.31 XH 084.8 XH 084.94-057.58 XH 087.412 XH 087.427 XH 088.2 XH 088.3:331.394 XH 089.7, 654
  - XH 091.5, 655
    Ongeclasseerde stukken.
- NAGEKOMEN STUKKEN IN 1990.
  Voor 656-658: zie achter 613.
  - Gezondheidsorganisatie T.N.O., a.
    - XH 036:351.77 XH 036(492.611)D XH 036(492.611)JS XH 036(492.612) XH 036(492.612)W.A. De Singel XH 036(492.614)L.Kl.: Deblokkering XH 036(492.614)L.Kl.: Experimentele gerontologie XH 036(492.614)L.Kl.: Terreincommissie XH 036(492.614)L.Kl.: (063), 659
    - XH 036(492.614)L.Kl.: 336.2 XH 036(492.614)L.Kl.: 347.453 XH 036(492.614)L.Kl.: 623.1 XH 036(492.614)L.Kl.: 624.13 XH 036(492.614)L.Kl.: 624.15 XH 036(492.614)L.Kl.: 625.7 XH 036(492.614)L.Kl.: 628.1 XH 036(492.614)L.Kl.: 628.2 XH 036(492.614)L.Kl.: 628.4 XH 036(492.614)L.Kl.: 647.4 XH 036(492.614)L.Kl.: 648.5 XH 036(492.614)L.Kl.: 654.15 XH 036(492.614)L.Kl.: 69.059, 660
    - XH 036(492.614)L.Kl.: 728 XH 036(492.614)L.Kl.: No 7-9 XH 036(492.614)L.Kl.: No 7 XH 036(492.614)L.Kl.: No 7a XH 036(492.614)L.Kl.: No 9, 661
    - XH 036(492.614)L.Kl.: No 44 XH 036(492.614)L.Kl.: No 44: 6.002.5 Apparatuur XH 036(492.614)L.Kl.: No 47 XH 036(492.614)L.Kl.: No 85 XH 036(492.614)L.Kl.: No 133 XH 036(492.614)L.Kl.: No 137-139 XH 036(492.614)L.Kl.: No 151 XH 036(492.614)L.Kl.: No 157 XH 036(492.614)L.Kl.: No 161, 662
    - XH 036(492.614)L.Kl.: No 163 XH 036(492.614)L.Kl.: No 167 XH 036(492.614)Z: 647.4 XH 036(492.614)Z: 69.059 XH 036(492.614)Z: 697.9 XH 036(492.614)Z: 728 XH 036(492.621) Zeeburg XH 036(492.72) XH 036(492.83) XH 036(492.83)D.C.: 69 XH 036(492.83)D.C.: 69.003 XH 036(492.83)D.C.: 69.059 XH 036(492.83) Zeist, Proefdierenbedrijf.: Debl., 1959-1975; 663
    - XH 036(492.83) Zeist, Proefdierenbedrijf.: 625.7 XH 036(492.83) Zeist, Proefdierenbedrijf.: 628.1 XH 036(492.83) Zeist, Proefdierenbedrijf.: 643.52 XH 036(492.83) Zeist, Proefdierenbedrijf.: 69.003 XH 036(492.83) Zeist, Proefdierenbedrijf.: 698 XH 036(492.83) Zeist, Proefdierenbedrijf.: 728 XH 047.4: 332.174 XH 047.42: 338 Centraal Proefdieren Bedrijf XH 047.42: 338 Gaubius XH 047.42: 338 Nederlands Instituut voor Praeventieve Geneeskunde XH 047.42: 35.078.5 XH 047.42: "1980" XH 047.42: "1981", 1980-1981; 664
    - XH 047.42: "1982" XH 047.42: "1983" XH 047.42: Stimulering XH 05: 57.084 XH 05: 615.37: 378.064.4 XH 05: 615.37 Botswana; Duitsland; Haïti; Khmer; Lagos, 665
    - XH 05: 615.37 Madagascar; Nederland; Oostenrijk; Pakistan; R.I.V., 666
    - XH 05: 615.37 R.I.V.; Somalië; Turkije; V.A.R. XH 055.5, "1976"; 667
    - XH 055.5 "1979" XH 055.5 "1980" XH 058.2/GO /A. Ebbink, arts XH 058.2/GO /Dr. J. van Schaardenburg XH 091.7, 668
  - Hoofgroep gezondheid, b.
    - XH 036(492*2280)L.Kl.: Terreincommissie XH 036(492*2300)Gaubius XH 036(492*2740) XH 036:351.77 XH 046.11# XH 049.2 Asbest en andere minerale vezels, 668
    - XH 05:615.37 RIV XH 05:615.9:628.5, 669
  - Ongeklasseerde correspondentie., c.
    - Copieën van uitgaande brieven, geagendeerd, 1976-1979.; 670-688
      - 1976: 356-839, 670
      - 1976: 957-1634, 671
      - 1976: 1636-2110, 672
      - 1976: 2111-2405, 673
      - 1976: 2407-2667., 674
      - 1977: 1-325, 675
      - 1977: 326-660, 676
      - 1977: 661-1135, 677
      - 1977: 1136-1625, 678
      - 1977: 1626-2060, 679
      - 1977: 2061-2479, 680
      - 1978: 1-339, 681
        Openbaarheid beperkt tot 01-01-2029
      - 1978: 340-720, 682
      - 1978: 721-1230, 683
      - 1978: 1231-1660, 684
      - 1978: 1661-1985, 685
      - 1978: 1986-2282, 686
      - 1979: 434-790, 687
        Openbaarheid beperkt tot 01-01-2030
      - 1979: 791-1060, 688
      - 1979: 1061-2027a., 689
    - Stukken betreffende Gerontologisch Onderzoek TNO., 1952-1955.; 105; 1 pak
    - 1. Rapportage van het Instituut voor milieuhygiëne en gezondsheidstechniek, 1977; 489; 1 pak
    - 2. Stukken betreffende de ontwikkeling van kunstnieren., 1970.; 489; 1 omslag